【裁判字號】    96,易,96
【裁判日期】    970806
【裁判案由】    詐欺
【裁判全文】
臺灣澎湖地方法院刑事判決                96年度易字第96號
公  訴  人  臺灣澎湖地方法院檢察署檢察官
被      告  辛○○
選任辯護人  馬陳棠律師
上列被告因詐欺案件，經檢察官提起公訴（96年度偵字第448、
500 號）及併案審理（97年度偵字第612號），本院判決如下：
    主  文
辛○○共同犯如附表二所示編號一至八之罪，各處有期徒刑陸月
，其中如附表二所示編號一至三之罪均減為有期徒刑參月。應執
行有期徒刑貳年陸月。扣案之臺灣銀行存摺貳本（帳號
000-000000000000號）、同銀行提款卡壹張、澎湖區漁會存摺壹
本、印章壹枚及行動電話（含門號0000000000晶片卡）壹支等物
，均沒收。
    事  實
一、辛○○自民國86年開始在大陸地區因案入獄服刑，期間認識
    大陸男子陳金溪（另行偵辦中）及真實姓名年籍不詳自稱為
    「葉慧」之大陸女子，95年11月間辛○○服刑期滿返回台灣
    後，即基於共同意圖為自己不法所有之犯意聯絡，加入由陳
    金溪、葉慧等人在大陸組成之詐騙集團，其詐騙模式係由陳
    金溪、葉慧等人在大陸地區雇用姓名年籍不詳之女子，利用
    網路認識台灣地區之男子之後，由各該女子謊稱渠等經濟困
    難、家中有急用急需用錢，或出售具有瑕疵之物品、偽稱可
    代為匯款等方式，對臺灣地區之人民為詐騙行為，待被害人
    受騙將款項匯入指定帳戶後，再由台灣地區擔任車手者將款
    項領出後再轉匯到該詐騙集團所指定之帳戶。辛○○受該詐
    騙集團指示，於95年11月20日返台後即以價購（以郵局每本
    帳簿新臺幣（下同）5,000元，其他金融機構每本帳簿3,000
    元不等之價格）或借用之方式，向亦具有幫助他人遂行詐欺
    等不法犯行不確定故意之癸○○（辛○○之妹）、子○○（
    辛○○之女）、庚○○、甲○○、寅○○、己○○（借用不
    知情之渠妹許家馨之帳戶）、辰○○（上述7人均為同案被
    告，所涉幫助詐欺犯行另經本院判決在案）等人處收集渠等
    所申辦金融機構帳戶（詳如附表一所示），以供上開詐騙集
    團共同遂行詐騙、匯款及提款行為等使用。嗣上揭詐騙集團
    取得如附表一所示各該金融機構帳戶資料後，即分別由與被
    告辛○○有犯意聯絡之詐騙集團成員先後以附表二所示之方
    式、時間詐騙丑○○等8名被害人之金錢，待上開被害人等
    遭詐騙將款項匯入如附表一所示之各該帳戶後，辛○○再以
    電話或口頭指示子○○、癸○○或己○○在臺灣桃園、新莊
    或高雄等地提款，並將所提款項以匯入辛○○臺灣銀行澎湖
    分行之帳戶（帳號：000-000000000000號）或親自交付辛○○之方式集中管理，嗣辛○○再依陳金溪或「葉慧」之電話
    指示將前揭詐騙款項，由其本人或自96年1月22日後委由在
    澎湖區漁會任職之不知情之蘇秀貞（另為不起訴處分）匯入
    該詐騙集團所指定之臺灣地區人頭帳戶，陳金溪再從中以每
    1 萬元扣除2百元做為報酬後，轉交詐騙集團人士以為地下
    通匯或供陳金溪處理家務所用，合計附表一所示之金融帳戶
    在供此詐騙集團使用期間，共匯入金額達630萬8858元（各
    帳戶匯款金額，詳如附表一所示）。
二、嗣於96年7月19日，由員警持搜索票，循線分別查獲，並扣
    得辛○○所有之臺灣銀行存摺2本（帳號000-000000000000
    號）、同銀行提款卡1張、澎湖區漁會存摺1本、印章1枚及
    行動電話（含門號0000000000晶片卡）1支等物。
三、案經澎湖縣政府警察局白沙分局、法務部調查局南投縣調查
    站報請澎湖地方法院檢察署檢察官偵查起訴與併案審理。
    理  由
甲、程序部分：
一、按被告以外之人於偵查中向檢察官所為陳述，除顯有不可信
    之情況者外，得為證據，刑事訴訟法第159條之1第2項定有明
    文。本件所引各證人於檢察官偵查中所為之證詞或供述，並
    無證據顯示檢察官在偵查時有不法取供之情形，亦查無證據
    顯示上開證述有顯不可信之情況，依上開說明，其等於偵查
    中之證言具有證據能力，此點合先敘明。
二、按被告以外之人於審判外之陳述，雖不符刑事訴訟法第159
    條之1至第159條之4規定，而經當事人於審判程序同意作為
    證據，法院審酌該言詞陳述或書面陳述作成時之情況，認為
    適當者，亦得為證據；當事人、代理人或辯護人於法院調查
    證據時，知有該法第159條第1項不得為證據之情形，而未於
    言詞辯論終結前聲明異議者，視為有前項之同意，該法第
    159條之5已明揭其旨。本件證人蘇秀貞、許家馨、丑○○、
    卯○○、巳○○、午○○、丙○○、戊○○、陳豐仁於警訊
    時之證詞，以及被害人丁○○、壬○○、午○○所提出之聲
    明書，檢察官及被告均無異議作為證據，本院審酌其作成之
    情況，未見有何不適當之情形，是得為證據。
乙、實體部分：
一、上揭被告辛○○受大陸地區詐騙集團人士「陳金溪」、「葉
    慧」等人指示，在台灣以收購或借用方式，蒐集如附表一所
    示之帳戶，委由同案被告子○○、癸○○、己○○提領現款
    、登簿和匯款，每1萬元可抽取200元款項，以及如附表二所
    示之被害人遭受該詐騙集團詐騙而將款項匯入各該如附表一
    所示之帳戶等情，業據被告辛○○坦承不諱，核與同案被告
    子○○、癸○○、庚○○、甲○○、己○○、寅○○、辰○○，以及證人蘇秀貞、許家馨所述相符，並經被害人丑○○
    、卯○○、丁○○、戊○○、丙○○、壬○○、巳○○、戴
    宗指述明確，復有辛○○自白書、行動電話簡訊八張、澎湖
    區漁會信用部匯款單20紙、通訊監察譯文紙39紙、丑○○匯
    款單據，同案被告庚○○、甲○○、寅○○、子○○、癸○○、辰○○等人各該金融機構帳戶基本資料、往來交易明細
    表，許家馨台灣銀行澎湖分行來交易明細表，被害人巳○○
    、午○○之匯款收據及資料，被害人丑○○、卯○○、戊○○、丙○○之報案三聯單、被害人丁○○、壬○○、午○○
    之聲明書附卷可稽，且有辛○○所有之臺灣銀行存摺2本、
    同銀行提款卡1張、澎湖區漁會存摺1本、印章1枚及行動電
    話（含晶片卡）1支等物扣案可資佐證，堪信為實。雖被告
    辛○○辯稱：伊並非一開始就知悉陳金溪等人是詐騙集團成
    員，以為他們是從事網路購物賣茶葉的，伊曾去參觀過他們
    的辦公室，直到96年6月陳金溪欲將1700萬元匯入伊台灣銀
    行之帳戶時，始知對方為詐騙集團云云。惟查：
（一）本案詐騙集團所使用之犯罪手法乃係由在大陸地區姓名年
      籍不詳之女子，利用網路認識台灣地區之男子之後，由各
      該女子謊稱各種事由，對臺灣地區之人民為詐騙行為，待
      被害人受騙將款項匯入指定帳戶後，再由台灣地區擔任車
      手者將款項領出後再轉匯到該詐騙集團所指定之帳戶，已
      如前述，因此為逃避查緝，該詐騙集團必須大量收購人頭
      存款帳戶以供匯款、轉匯使用，此種手法也是一般犯罪集
      團所常見者。被告辛○○雖辯稱伊一開始以為辛○○等人
      係在做網路茶葉買賣云云，然若係一般正常網路交易，僅
      需由買主直接將價金匯入賣主指定之帳戶，何須大費周章
      由買主先將款項匯入各該人頭帳戶，再由他人領出後轉匯
      到大陸地區指定之人頭帳戶？且金融帳戶可供存匯、提領
      款項，屬極私密事項，係一般人在日常生活經驗所熟知之
      常識，如非欲用以進行詐騙等不法行為，豈須付費向他人
      購買或租用？況近來新聞媒體及金融機構，對於犯罪集團
      大量收購存款帳戶使用，藉此逃避查緝，勸阻民眾勿任意
      出售之情事，強力宣導多時，被告辛○○對上開交易常情
      及社會現況豈能諉為不知？
（二）同案被告甲○○、己○○於警訊中曾分別供承：「辛○○
      與庚○○告訴我說用我的郵局帳戶當人頭帳戶，由大陸妹
      透過網路視訊介紹商品詐騙不特定人，所詐騙金額匯到我
      郵局帳戶再轉到別帳戶，被詐騙人如果沒有報案就繼續詐
      騙，有報案就會被列警示帳戶凍結。」（見95年5.21警訊
      筆錄，警卷頁17-20）、「剛開始辛○○說要做網拍生意
      ，後來在高雄接觸到他朋友聽他們講話內容才知道收購存
      摺是詐騙用」等語 (見96.9.2警訊筆錄，偵448號卷 (四)
      頁165)。是由上開同案被告之供述，更足徵被告辛○○確
      實於收購帳戶之初即已知悉該帳戶係用於詐騙，其前揭所
      辯，無非卸責之詞，不足採信。
（三）被告辛○○自承伊於95年11月20日自大陸搭機返臺，且一
      回來就向渠女子○○及渠妹癸○○借用帳戶，並委請渠等
      在臺灣領錢、登簿，且領得款項統一由渠女子○○匯至渠
      95年11 月23日在臺灣銀行澎湖分行所申請之帳戶等情，
      有渠入出境查詢紀錄、臺灣銀行澎湖分行交易明細等在卷
      可考，故被告辛○○返臺後即從事詐騙集團提款工作等情
      ，應堪認定。本件事證明確，被告辛○○之犯行，應堪認
      定。
二、核被告辛○○所為，係犯刑法第339條第1項之詐欺取財罪嫌
    。被告辛○○與陳金溪、綽號「葉慧」及其他不明之大陸人
    士，有犯意聯絡及行為分擔，應論以共同正犯。被告辛○○
    所犯如附表二所示8次詐欺犯行，均在95年7月1日刑法廢除
    連續犯之後所為，應依刑法第50條之規定分論併罰。又如附
    表二所示編號1、4-8之詐騙情節，均係由詐騙集團人士於短
    時間內多次向同一被害人詐騙，被害法益同一，且時間密接
    ，各行為之獨立性極為薄弱，依一般社會健全觀念，難以強
    行分開，顯係欲達同一詐欺取財之接續動作，在主觀上係基
    於接續之犯意為之，應各論以接續犯。爰審酌被告所為，助
    長現金詐騙財產犯罪之風氣、擾亂金融交易往來秩序，並考
    量被告犯罪之目的、手段、動機、因犯罪所獲得之利益以及
    犯後已部分坦承犯行等一切情狀，依法分別量處如主文所示
    之刑。另中華民國九十六年罪犯減刑條例業於96年7月16日
    生效施行，本案被告辛○○所犯如附表二所示編號1、2、3
    之犯罪時間係在96年4月24日以前，又無該條例第3條規定不
    予減刑之情形，爰依該條例第2條第1項第3款之規定，減為
    如主文所示之刑。被告所犯應減刑與不應減刑之罪，依中華
    民國九十六年罪犯減刑條例第11條、刑法第51條第5款之規
    定，定其應執行之刑。扣案前揭被告辛○○所有之存摺、提
    款卡、印章及行動電話，係供犯罪所用之物，應依刑法第38
    條第1項第2款宣告沒收之。
據上論斷，應依刑事訴訟法第299條第1項前段，刑法第28條、第
339 條第1項、第51條第5款、第38條第1項第2款，刑法施行法第
1條之1，中華民國96年罪犯減刑條例第2條第1項第3款、第7條、
第11條，判決如主文。
本案經檢察官乙○○到庭執行職務
中    華    民    國    97     年    8      月    6    日
                  刑事庭  審判長法  官  管安露
                                法  官  陳順輝
                                法  官  李宛玲
以上正本證明與原本無異。
如不服本判決，應於判決送達後10日內，向本院提出上訴狀。（
須附繕本）
中    華    民    國    97     年    8      月    6    日
                                書記官  林德盛
論罪法條：
中華民國刑法第339條第1項
意圖為自己或第三人不法之所有，以詐術使人將本人或第三人之
物交付者，處5年以下有期徒刑、拘役或科或併科1千元以下罰金
。
┌────────────────────────────────────┐
│附表一：被告辛○○所收集人頭帳戶及提供者一覽表                          │
├──┬────┬──────────┬─────────┬───────┤
│編號│提供者  │金融機構名稱及帳號  │供詐騙集團使用之期│備註          │
│    │        │                    │間及匯入金額（均為│              │
│    │        │                    │新臺幣）          │              │
├──┼────┼──────────┼─────────┼───────┤
│1   │子○○  │日盛國際商業銀行桃園│95年底至96年2月5日│96偵448號卷六 │
│    │（出借）│分行帳號：          │列警示帳戶止，合計│，頁243～246  │
│    │        │000-0000000-0000    │346,099元（起訴書 │              │
│    │        │                    │誤載為346,064元） │              │
├──┼────┼──────────┼─────────┼───────┤
│2   │子○○  │臺灣郵政股份有限公司│95年11月底至96年1 │96偵448號卷三 │
│    │（出借）│澎湖（中正路）郵局帳│月21日止，合計    │，頁95～97    │
│    │        │號：                │1,101,100元（起訴 │              │
│    │        │0000000-0000000     │書誤載為832,500元 │              │
│    │        │                    │）                │              │
├──┼────┼──────────┼─────────┼───────┤
│3   │癸○○  │臺灣郵政股份有限公司│95年11月底至96年1 │96偵448號卷三 │
│    │（出借）│新莊中港郵局帳號：  │月26日列警示帳戶止│，頁129～133  │
│    │        │0000000-000000      │，合計1,249,100元 │              │
│    │        │帳戶提供者：癸○○  │（起訴書誤載為    │              │
│    │        │                    │1,199,100元）     │              │
├──┼────┼──────────┼─────────┼───────┤
│4   │庚○○  │臺灣郵政股份有限公司│95年11月底至96年3 │96偵448號卷三 │
│    │（以價金│澎湖（中華路）郵局帳│月註銷，合計      │，頁45～46    │
│    │5000元出│號：                │434,500元         │              │
│    │賣）    │000000-0000000      │                  │              │
├──┼────┼──────────┼─────────┼───────┤
│5   │庚○○  │合作金庫商業銀行澎湖│96年5月2日開戶至同│96偵448號卷三 │
│    │（以價金│分行帳號：          │年6月21日止，合計 │，頁49        │
│    │4000元出│00-00000000000      │241,950元（起訴書 │              │
│    │賣）    │                    │誤載為611,275元） │              │
├──┼────┼──────────┼─────────┼───────┤
│6   │甲○○  │臺灣郵政股份有限公司│96年1月至同年1月26│96偵448號卷八 │
│    │（以價金│澎湖（中正路）郵局帳│日列警示帳戶止，合│，頁47        │
│    │3000元出│號：                │計38,000元（起訴書│              │
│    │賣）    │000000-0000000      │誤載為59,000元）  │              │
├──┼────┼──────────┼─────────┼───────┤
│7   │寅○○  │臺灣銀行澎湖分行帳號│96年5月2日開戶至同│96偵448號卷八 │
│    │（以價金│：                  │年7月20日止，合計 │，頁59～60    │
│    │3000元出│000000-000000       │410,066元         │              │
│    │賣）    │                    │                  │              │
├──┼────┼──────────┼─────────┼───────┤
│8   │寅○○  │第一商業銀行澎湖分行│96年7月6日至同年7 │96偵448號卷三 │
│    │（以價金│帳號：              │月15日止，合計    │，頁54～55    │
│    │3000元出│00000000000         │634,768元（起訴書 │              │
│    │賣）    │                    │誤載為635,150元） │              │
├──┼────┼──────────┼─────────┼───────┤
│9   │寅○○  │臺灣土地銀行澎湖分行│96年5月2日開戶至同│96偵448號卷一 │
│    │（以價金│帳號：              │年6月21日止，合計 │，頁207       │
│    │3000元出│00000-0000000       │60,000元（起訴書誤│96偵448號卷三 │
│    │賣）    │                    │載為0元）         │，頁38        │
├──┼────┼──────────┼─────────┼───────┤
│10  │寅○○  │臺灣郵政股份有限公司│96年5月3日至同年6 │96偵448號卷三 │
│    │（前後出│澎湖郵局帳號：      │月4日掛失終止，96 │，頁41～44    │
│    │賣2次， │000000-0000000      │年6月14日新戶建檔 │              │
│    │每次價金│以上掛失後新戶建檔  │至同年7月15日止， │              │
│    │5000元）│000000-0000000      │合計576,000元（起 │              │
│    │        │                    │訴書誤載為535,158 │              │
│    │        │                    │元）              │              │
├──┼────┼──────────┼─────────┼───────┤
│11  │寅○○  │合作金庫商業銀行澎湖│96年4月27開戶至同 │96偵448號卷三 │
│    │（以價金│分行帳號：          │年6月11日銷戶止， │，頁48        │
│    │3000元出│00-00000000000      │合計61,000元      │              │
│    │賣）    │                    │                  │              │
├──┼────┼──────────┼─────────┼───────┤
│12  │己○○提│臺灣銀行澎湖分行帳號│96年5月至同年7月18│96偵448號卷三 │
│    │供不知情│：                  │日止，合計200,500 │，頁58～59    │
│    │許家馨帳│000000-000000       │元（起訴書誤載為  │              │
│    │戶      │                    │277,600元）       │              │
│    │（出借）│                    │                  │              │
├──┼────┼──────────┼─────────┼───────┤
│13  │辰○○  │合作金庫商業銀行澎湖│96年2月至同年3月19│96偵448號卷三 │
│    │（以價金│分行帳號：          │日銷戶止，合計    │，頁50～51    │
│    │10000元 │00-00000000000      │597,275 元（起訴書│              │
│    │出賣）  │                    │誤載為241,950元） │              │
├──┼────┼──────────┼─────────┼───────┤
│14  │辰○○  │臺灣銀行澎湖分行    │96年2月至同年6月21│96偵448號卷八 │
│    │（以價金│帳號：              │日止，合計358,500 │，頁57～58    │
│    │10000元 │000000-000000       │元                │              │
│    │出賣）  │                    │                  │              │
├──┴────┴──────────┴─────────┼───────┤
│合計：14個帳戶，共匯入630萬8,858元。                    │              │
└────────────────────────────┴───────┘
  附表二：
  ┌────────────────────────────────────┐
  │被害人丑○○等人遭詐騙之時間、情節、詐騙金額、證據以及匯入帳戶情形一覽表│
  │                                                                        │
  ├──┬───┬─────────────┬──────┬────────┤
  │編號│被害人│遭詐騙方式及情節          │所犯法條    │備  註          │
  ├──┼───┼─────────────┼──────┼────────┤
  │ 1  │丑○○│先於96年1 月15日，在網路上│刑法第339條 │1.在彰化縣政府警│
  │    │      │認識自稱為「陳菁菁」者，以│第1項       │察局溪湖分局報案│
  │    │      │生活困難向被害人借款3萬8千│            │，未提出告訴。  │
  │    │      │元，並於96年1月17日下午6時│            │（96.1.26警詢筆 │
  │    │      │40分許，在彰化縣員林鎮中國│            │錄，警卷頁42 ～ │
  │    │      │信託商業銀行匯款至被告陳彩│            │44）            │
  │    │      │寶前揭郵局帳戶；繼於96年1 │            │2.刑事案件報案三│
  │    │      │月19日，在網路上認識自稱為│            │聯單（警卷頁73～│
  │    │      │「邱瑞梅」者，以生活困難為│            │75 ）           │
  │    │      │由借款3萬元，並於96年1月22│            │                │
  │    │      │日夜間10時59分許，在彰化縣│            │                │
  │    │      │埔心鄉郵局匯款至被告甲○○│            │                │
  │    │      │前揭郵局帳戶3 萬元；末於96│            │                │
  │    │      │年1 月24日，「陳菁菁」復以│            │                │
  │    │      │家計困難為由，向丑○○借款│            │                │
  │    │      │5萬元，並於同日上午9時15分│            │                │
  │    │      │許，在彰化縣員林鎮土地銀行│            │                │
  │    │      │匯款至被告癸○○前揭郵局帳│            │                │
  │    │      │戶；丑○○匯款後，「陳菁菁│            │                │
  │    │      │」、「邱瑞梅」即避不見面，│            │                │
  │    │      │方知受騙，合計遭詐騙11萬8 │            │                │
  │    │      │千元。                    │            │                │
  ├──┼───┼─────────────┼──────┼────────┤
  │ 2  │卯○○│於96年2月1日，為匯款至大陸│刑法第339條 │1.在桃園縣政府警│
  │    │      │地區，委請自稱「楊心如」者│第1項       │察局龜山分局報案│
  │    │      │代為匯款，並於同日下午2時 │            │。（96.2.5警詢筆│
  │    │      │許，在桃園縣龜山鄉郵局匯款│            │錄，96偵448號七 │
  │    │      │至被告子○○前揭日盛銀行帳│            │卷頁273）       │
  │    │      │戶，嗣「楊心如」避不見面，│            │2.刑事案件報案三│
  │    │      │遭「楊心如」詐騙1萬元。   │            │聯單（96偵448號 │
  │    │      │                          │            │七卷頁274～276）│
  ├──┼───┼─────────────┼──────┼────────┤
  │ 3  │丁○○│於96年2月10日，在網路上購 │刑法第339條 │未報案且未提出告│
  │    │      │物有瑕疵，而匯款至被告陳研│第1項       │訴，惟向本署提出│
  │    │      │叡前揭郵局帳戶，嗣賣家避不│            │聲明書。        │
  │    │      │見面，遭詐騙1,000元。     │            │（96偵448號七卷 │
  │    │      │                          │            │頁370）         │
  ├──┼───┼─────────────┼──────┼────────┤
  │ 4  │戊○○│先於96年5 月20日，在網路上│刑法第339條 │1.在南投縣魚池分│
  │    │      │認識自稱「陳雅琳」者，以家│第1項       │局報案，但未提告│
  │    │      │計困難為由，向戊○○借款，│            │訴。（96.10.31警│
  │    │      │即於同日下午，在南投縣魚池│            │詢筆錄，96偵448 │
  │    │      │鄉魚池郵局匯款2,000 元至被│            │號八卷頁51～53）│
  │    │      │告辰○○前揭臺灣銀行帳戶；│            │                │
  │    │      │繼於96年5 月28日，「陳雅琳│            │                │
  │    │      │」復以前揭詐術，使戊○○陷│            │                │
  │    │      │於錯誤，於同日下午，在前揭│            │                │
  │    │      │魚池郵局，匯款1,000 元至被│            │                │
  │    │      │告辰○○前揭臺灣銀行帳戶，│            │                │
  │    │      │嗣「陳雅林」即避不見面，方│            │                │
  │    │      │知受騙，合計遭詐騙3,000元 │            │                │
  │    │      │。                        │            │                │
  ├──┼───┼─────────────┼──────┼────────┤
  │ 5  │丙○○│先於96年7月13日，認識自稱 │刑法第339條 │1.在新竹縣政府警│
  │    │      │「李慧雯」者，以家計困難、│第1項       │察局報案，但未提│
  │    │      │母親需開刀為由，向丙○○借│            │出告訴。（96.8. │
  │    │      │款，即於同日，匯款6,000元 │            │23警詢筆錄，96偵│
  │    │      │至被告寅○○前揭郵局帳戶；│            │448號七卷頁293～│
  │    │      │繼於96年8月2日，「李慧雯」│            │295）           │
  │    │      │復以前揭詐術，使丙○○陷於│            │2.匯款收據及資料│
  │    │      │錯誤，於同日再匯款30,000元│            │（96偵448號七卷 │
  │    │      │至寅○○前揭郵局帳戶，嗣「│            │頁300～303）    │
  │    │      │李慧雯」即避不見面，方知受│            │3.刑事案件報案三│
  │    │      │騙，合計遭詐騙36,000元。  │            │聯單（96偵448號 │
  │    │      │                          │            │七卷頁296～299）│
  ├──┼───┼─────────────┼──────┼────────┤
  │ 6  │壬○○│先於96年7月14日，認識自稱 │刑法第339條 │未報案且未提出告│
  │    │      │「許家馨」者，以家計困難為│第1項       │訴，惟向本署提出│
  │    │      │由，向壬○○借款，即於同日│            │聲明書。        │
  │    │      │，匯款5,000 元至不知情之許│            │（96偵448號七卷 │
  │    │      │家馨前揭臺灣銀行帳戶；繼於│            │頁369）         │
  │    │      │96 年7月18日，「許家馨」復│            │                │
  │    │      │以前揭詐術，使壬○○陷於錯│            │                │
  │    │      │誤，於同日再匯款5,000 元至│            │                │
  │    │      │許家馨前揭臺灣銀行帳戶，嗣│            │                │
  │    │      │「許家馨」即避不見面，方知│            │                │
  │    │      │受騙，合計遭詐騙10,000元。│            │                │
  ├──┼───┼─────────────┼──────┼────────┤
  │ 7  │巳○○│先於95年8、9月，在網路上認│刑法第339條 │1.96.8.10調查筆 │
  │    │      │識自稱為「癸○○」者，以開│第1項       │錄（97偵612號卷 │
  │    │      │刀、住院、醫療為由向被害人│            │頁34～37）      │
  │    │      │借款4萬5千元，並先後於95年│            │2.匯款收據及資料│
  │    │      │12 月21日、同年12月26日， │            │（97偵612號卷頁 │
  │    │      │分別匯款1萬5千元、3萬元至 │            │38～41）        │
  │    │      │被告癸○○前揭郵局帳戶；繼│            │                │
  │    │      │又以開刀醫療為由向被害人借│            │                │
  │    │      │款6萬元，先後於96年1月1日 │            │                │
  │    │      │、同年1月6日，以中央信託局│            │                │
  │    │      │ATM 提款機分別匯款5萬元、1│            │                │
  │    │      │萬元至被告癸○○前揭郵局帳│            │                │
  │    │      │戶；巳○○匯款後，「癸○○│            │                │
  │    │      │」即避不見面，方知受騙，合│            │                │
  │    │      │計遭詐騙10萬5千元。       │            │                │
  ├──┼───┼─────────────┼──────┼────────┤
  │ 8  │午○○│先在網路上認識自稱為「吳燕│刑法第339條 │1.96.10.3調查筆 │
  │    │      │青」者，編很多理由向被害人│第1項       │錄（97偵612號卷 │
  │    │      │借款6萬6千元，並先後於96年│            │頁42～43）      │
  │    │      │1月3、12、15、22日，分別匯│            │2.受詐騙的過程聲│
  │    │      │款3千元、3萬元、3千元、3萬│            │明書（97偵612號 │
  │    │      │元至被告癸○○前揭郵局帳戶│            │卷頁49）        │
  │    │      │；繼又以提款機匯1萬元至「 │            │3.匯款資料（97偵│
  │    │      │吳燕青」指定的彰化銀行戶頭│            │612號卷頁44～48 │
  │    │      │；午○○匯款後，「吳燕青」│            │）              │
  │    │      │即避不見面，方知受騙，合計│            │                │
  │    │      │遭詐騙7萬6千元。          │            │                │
  └──┴───┴─────────────┴──────┴────────┘


司法院資訊處製作；財團法人民間司法改革基金會備份。
